最　高　行　政　法　院　裁　定　　　　　　　　　九十三年度裁字第一四二一號
　　上　訴　人　財政部臺灣省南區國稅局
　　代　表　人　乙○○
　　被 上 訴人　甲○○○
右當事人間因請求退稅事件，上訴人對於中華民國九十二年一月三十日高雄高等行政
法院九十一年度訴字第八三四號判決，提起上訴。本院裁定如左：
　　主  文
上訴駁回。
上訴審訴訟費用由上訴人負擔。
　　理  由
按對於高等行政法院判決之上訴，非以其違背法令為理由，不得為之，行政訴訟法第
二百四十二條定有明文。依同法第二百四十三條第一項規定，判決不適用法規或適用
不當者，為違背法令；判決有同法條第二項所列各款情形之一者，為當然違背法令。
又提起上訴，應以上訴狀表明上訴理由並應添具關於上訴理由之必要證據，復為同法
第二百四十四條第一項第四款及第二項所明定。是當事人提起上訴，如以原審判決有
不適用法規或適用不當為理由時，其上訴狀應有具體之指摘，並揭示該法規之條項或
其內容；如以原審判決有上開規定所列各款情形之當然違背法令為理由時，其上訴狀
應揭示合於該款之事實。如上訴狀未依此項方法表明，或其所表明者，顯與上開法條
規定之情形不相合時，即難認為已對原審判決之違背法令有具體之指摘，其上訴自難
認為合法。本件上訴意旨略以：系爭土地雖於七十四年六月五日以後取得，惟其取得
之方式係被繼承人以其於七十四年六月四日前取得之財產與他人交換而來，是該法律
行為之效果僅為財產狀態之變更，依財政部八十九年十月十九日台財稅第○八九○○
六七○七三號函轉法務部八十九年十月十二日法八十九律決字第○三四二○一號函意
旨及最高法院七十五年台上字第一八四○號判例意旨，仍屬七十四年六月五日民法親
屬編修正生效前取得之財產，自無民法第一千零三十條之一剩餘財產分配請求權規定
之適用云云，指摘原審判決違誤。查財政部八十九年十月十九日台財稅第○八九○○
六七○七三號函轉法務部八十九年十月十二日法八十九律決字第○三四二○一號函意
見：「適用聯合財產制之夫妻於七十四年六月五日民法親屬編修正生效前取得之不動
產，於聯合財產關係消滅前出售而取得價金者，似僅為財產狀態之變更，仍屬民法親
屬編修正前取得之財產。」及最高法院七十五年台上字第一八四○號判例要旨「妻以
受贈之金錢購買不動產，僅受贈物之狀態有變更，該不動產仍為妻之特有財產或原有
財產」，均與本件被繼承人於七十五、七十六年間與案外人互易取得系爭九筆土地情
形不同。上訴人爭執系爭不動產係被繼承人於七十四年六月三日以前取得，屬其主觀
法律見解，況該部分業據原審法院論述綦詳，予以一一指駁，上訴意旨係就原審取捨
證據認定事實之職權行使指摘原判決不當，而非表明該判決所違背之法令及其具體內
容，暨依訴訟資料合於該違背法令之具體事實，難認其已合法表明上訴理由。依首揭
說明，其上訴難認合法，應予駁回。
據上論結，本件上訴為不合法，依行政訴訟法第二百四十九條第一項前段、第一百零
四條、民事訴訟法第九十五條、第七十八條，裁定如主文。
中　　華　　民　　國　　九十三　　　年　　　十一　　　月　　　十一　　　日
                    最 高 行 政 法 院  第 五 庭
                                審 判 長 法  官　　　趙　永　康
                                         法  官      蔡  進  田
                                         法  官　　　黃　璽　君
                                         法  官　　　鄭　淑　貞
                                         法  官　　　黃　合  文
右  正  本  證  明  與  原  本  無  異
　　　　　　　　　　　　　　　　　　　　 法院書記官　阮  桂  芬
中　　華　　民　　國　　九十三　　　年　　　十一　　　月　　　十一　　　日
